臺灣板橋地方法院刑事判決　　　　　　　93年度訴字第2239號
公　訴　人　臺灣板橋地方法院檢察署檢察官
被　　　告　戊○○
選任辯護人　吳慶隆　律師
上列被告因強盜案件，經檢察官提起公訴（93年度偵字第17557號）
，本院判決如下：
    主  文
戊○○攜帶兇器，踰越牆垣，於夜間侵入住宅竊盜，因防護贓物
、脫免逮捕，而當場施以強暴，處有期徒刑捌年。扣案之鋼筆型
手電筒壹支，沒收之。
    事  實
一、戊○○意圖為自己不法之所有，於民國93年11月2 日夜間4
    時15分許，持客觀上足以傷害人之身體堪為凶器之老虎鉗1
    支、十字起子1 支，手戴工作用手套1 副，並準備放置贓物
　　用之背包1 個及其所有供照明之鋼筆型手電筒1 支，從臺北
　  縣中和市○○路208 號後方建築物的冷氣窗口處，踰越進入
    該棟建築物內，再攀爬同上路段208 號與206 號間相鄰之圍
    牆，踰越進入丁○○及乙○○母子所居住位在上址206 號之
    住宅內，潛入該址後棟房屋二樓，竊取屋內之玉山銀行金融
    卡2 張、世華銀行金融卡3 張、郵局金融卡1 張、打火機1
    個、股票交割證2 張、馬來西亞電話卡2 張、三商寶船貴賓
    卡1 張、BOSCH 電動工具會員證1 張、零錢袋3 個、新台幣
    （下同）50元硬幣6 個、10元硬幣59個、5 元硬幣19個、1
    元硬幣255 個、1 元舊版硬幣2 個、10元紀念幣6 個、5 角
    舊硬幣1 個、紀念項鍊1 條、中油50元加油卷7 張、中油25
    元加油券28張、外幣35枚、金色打火機1 個、心型指甲刀1
    個、象牙質印章1 個、魚型玉墬子1 個得手後，放置在背包
    內，其正從該址二樓下樓至樓梯間之際，適與在一樓之屋主
　　乙○○正面相遇，乙○○因而發現蔡旭峰侵入住宅竊行，蔡
  　旭峰見狀為求防護贓物、脫免逮捕，一面佯以下跪向乙○○
    求饒，一面趁乙○○不注意之際，欲逃離現場，惟遭乙○○
    制止，詎戊○○仍企圖逃跑，而當場隨手拾起在該屋內地上
    相疊之三角鐵條2 支，欲施強暴毆打乙○○，惟被乙○○抵
    擋開來，三角鐵條掉落在地後，戊○○繼續與乙○○拉扯扭
    打，並伺機拾起地上之磚頭欲作勢攻擊乙○○未果，二人從
    該址後棟一樓屋內一路拉扯跌撞至該址前後棟房屋間之中庭
    處，致該址後棟一樓門上玻璃窗因二人扭打碰撞而有多處破
    裂損壞，乙○○亦因而受有頭部外傷併皮下血腫（2 ×2 公
    分）、兩手多處擦傷及挫傷之傷害（毀損物品及傷害部分，
    均未據告訴）。嗣丁○○聽聞乙○○呼救聲，而從該址前棟
    屋內跑至中庭察看，見狀後立即報警處理，經警至上址當場
    逮捕正與乙○○拉扯中之戊○○，並扣得上開老虎鉗1 支、
    十字起子1 支、手套1 副、背包1 個、鋼筆型手電筒1 支、
    三角鐵棍2 根、磚頭1 塊（其中三角鐵及磚頭部分，業已發
    還予乙○○），及自上開背包內起獲前揭贓物。
二、案經臺北縣政府警察局中和分局報告臺灣板橋地方法院檢察
    署檢察官偵查起訴。
    理  由
壹、公訴人認定犯罪事實所舉出證明方法之證據能力：
一、供述證據部分：按被告以外之人於審判外之言詞或書面陳述
    ，除法律有規定者外，不得作為證據；而於偵查中向檢察官
    所為之陳述，除顯有不可信之情況者外，得為證據；又於司
    法警察調查中所為之陳述，與審判中不符時，其先前之陳述
    具有較可信之特別情況，且為證明犯罪事實存否所必要者，
    得為證據；被告以外之人於審判外之陳述，而經當事人於審
    判程序同意作為證據，法院審酌該言詞陳述或書面陳述作成
    時之情況，認為適當者，亦得為證據。當事人、代理人或辯
    護人於法院調查證據時，知有審判外之陳述不得為證據之情
    形，而未於言詞辯論終結前聲明異議者，視為有前項之同意
    ，刑事訴訟法第159 條第1 項、第159 條之1 第2 項、第15
    9 條之2 、第159 條之5 分別定有明文。經查，證人即被害
    人乙○○、丁○○於警詢時所為之陳述，係屬審判外之陳述
    ，因與其於本院審判中具結後經詰問所為之陳述並無不符，
    則其先前之陳述已非為證明犯罪事實存否所必要，而被告辯
    護人亦表示不同意作為證據，故依法不得作為證據；至於渠
    等二人於偵訊中所為證述，係經具結後向檢察官所為之陳述
    ，且與渠等於本院審理時之證述相符，並無顯不可信之情況
    ，依法得作為證據，合先敘明。
二、非供述證據部分：(1)卷附三角鐵條暨磚頭照片1 張，係到場
    處理警員在現場查獲之三角鐵條2 支與磚頭碎塊1 塊後，帶
    回警局所拍攝，並在三角鐵及磚頭上黏貼紙張後由被告簽名
    確認後，因警員認為該等物品係被害人乙○○所有，即由被
　　害人具領贓物認領保管單後領回保管等情，業據證人丙○○○○證述明確在卷，並臺北縣政府警察局中和分局94年1 月
    28 日 北縣警中刑字第940003785 號函附由警員黃柏蒼、吳
    政緯於94年1 月27日出具之報告書一紙在卷可考，則該採證
    照片係警員職務上製作以表示當時確有查獲上開物品之紀錄
    文書，依刑事訴訟法第159 條之4 第1 款規定，得為證據。
    (2)臺北縣政府警察局搜索扣押筆錄、扣押物品目錄表各一份
    ，亦均為該警察局警員於職務上製作之紀錄文書，依上開同
    法條款規定，得為證據。(3)中山綜合醫院出具之被害人乙○○所受傷害之診斷證明書，係該醫院醫師從事業務所製作之
    證明文書，依同法第159 條之4 第2 款規定，亦得為證據。
    (4)扣案之老虎鉗1 支、十字起子1 支、黑色背包1 個、及手
    套1 副，均為當場搜索扣案之物，並經加封緘由扣押機關蓋
    印其上，且有製作扣押收據詳記扣押物之名目，有搜索扣押
    筆錄、贓證物品清單、照片各一份存卷可稽，依刑事訴訟法
    第416 條第2 項規定之反面解釋，得作為本案之證據。(5)至
    於起訴書證據清單欄所載之扣案三角鐵棍2 根及磚頭1 塊，
    實際上並未扣案，有卷附扣押物品目錄表可按；而由被害人
    於本院準備程序中當庭提出之三角鐵條2 支及磚頭1 塊，其
    上雖均有「戊○○」署名及指印，且被害人乙○○證稱該等
    物品即係當場由警員查獲後發還之所有物等語，惟查，該等
    物品並未經執勤員警依執行扣押之程序規定，加封緘由扣押
    機關蓋印其上，亦未製作扣押收據詳記扣押物之名目，則該
    等物品是否與當時查獲之物品相同，即非無疑義，應不得作
    為本案之證據，合先敘明。
貳、認定事實之理由及證據：
一、訊據被告戊○○固供承其有於前揭時間，踰越上址208 號與
    206 號間相鄰之牆垣後，進入上址206 號房屋後棟屋內，並
    持其所有之鋼筆型手電筒以供照明，在該屋內拿取前揭物品
　  置放入背在其身上的背包內等情屬實，惟矢口否認有上揭竊
    盜及對被害人乙○○實施強暴以脫免逮捕之犯行，並辯稱：
    據伊瞭解上址208 號、206 號等處所，自921 地震後，或因
    房屋老舊或受損，並無人居住，其中有些物品係遭人遺棄，
    伊基於上開認知而進入該處所撿拾癈棄物品，並非明知係有
    人居住而故意侵入該處所著手行竊，迄至在上址206 號後棟
    房屋與被害人乙○○相遇，始知該處有人居住；而扣案之老
    虎鉗及十字起子係伊在現場撿拾的，並非伊自外攜帶入內；
    又伊並無為防護贓物或脫免逮捕而對被害人乙○○施以強暴
    、脅迫之意思，伊遇見被害人乙○○時有向其表明來意，而
    當被害人乙○○表明其為屋主時，伊立即向被害人賠不是，
    表示伊並不知係有人所有之處所，且數度向被害人下跪求情
    ，被害人要求下跪便可原諒伊，伊將所撿拾之物品返還被害
    人，惟被害人不同意伊賠罪方式，要牽制伊讓員警到場扭送
    法辦，且限制伊之行動，掐住伊之衣領，將伊壓制於地，伊
    要求放鬆，被害人卻掐住伊更緊，伊已無法呼吸而為求自保
    才開始掙脫抵抗，並沒有為了脫免逮捕，而拿石塊鐵條等物
    攻擊被害人云云。惟查：
(一)、上揭事實，業據證人乙○○、丁○○於檢察官偵查及本院審
    理時具結後證述綦詳，復有證人即到場處理警員黃柏蒼、高
    誠澤於本院審理時證述明確，並有搜索扣押筆錄1 份、扣押
    物品目錄表3 紙、贓物認領保管單2 紙、起獲之贓物品照片
    5 幀、查獲被告攜帶之鋼筆型手電筒、黑色背包、手套、老
    虎鉗及十字起子等物照片3 幀、現場查獲之三角鐵條暨磚頭
    照片1 幀、本院勘驗筆錄1 份暨履勘現場現況照片12幀，及
  　中山綜合醫院出具之診斷證明書1 紙存卷可稽，以及上開老
    虎鉗1 支、十字起子1 支、手套1 副、黑色背包1 個、鋼筆
    型手電筒1 支扣案可資佐證。
(二)、雖被告辯稱：伊因誤認為上開處所是無人居住的空屋，而於
    凌晨4 時許進入該處所沿路撿拾癈棄物品云云。然查，被告
    於本院審理時已坦白承稱：伊係先走到臺北縣中和市○○路
    208 號後方建物，見該房屋大門是關著的，而從冷氣窗口處
　　攀爬鑽入該棟房屋內，再從208 號與206 號間的牆垣踰越進
  　入被害人所居住之上開206 號房屋前後棟中間之庭園，而後
    進入206 號後棟二樓等情；復經本院於94年3 月3 日至現場
    實地履勘結果，發現從被告所指其先侵入的上開208 號後方
    建築物之外觀觀察，並未有何受地震災害影響導致毀壞傾倒
　　或受損之跡象，且該建築物安裝有門窗等安全設備，正門並
  　加裝有鐵門，已足以防止閒雜人等侵入屋內，客觀上實無使
    人誤認為係遭廢棄空屋之情狀。且被告所攀爬的冷氣窗口係
    位在與加油站緊臨且無法供人自由進出行走的狹窄巷弄內（
    詳如本院卷第116 頁之現場履勘照片所示），若欲至該冷氣
    窗口所在處，則需先委身進入狹巷始能得抵達，而且臺北縣
    中和市○○路208 號與206 號二址間係隔有一道牆垣等情，
    此有本院勘驗筆錄1 份暨履勘現場現況照片12幀、及被害人
    所提出之建物平面圖1 紙存卷可稽。據上可知，被害人乙○○之住宅與上址208 號後方房屋係有所區隔並未相通，被告
    尚且需依前開路徑翻越圍牆後始得進入被害人乙○○房屋內
    取得上開物品，此與一般拾荒者進入無人管領的廢棄空屋撿
    拾他人廢棄物品之行徑明顯有異。復觀諸被告為警查獲其在
    被害人乙○○屋內所拿取的物品，除了有幣值不同的硬幣外
    ，還包括玉山銀行信用卡2 張、世華銀行金融卡3 張、及郵
    局金融卡1 張等物，則被告當時既自行攜帶鋼筆型手電筒以
    供夜間照明，衡情其自可從上開物品之性質及被擺放的場所
    予以綜合判斷而辨別出該等物品並非廢棄物品甚明。是被告
    此部分辯詞，顯與常情相違悖，應係臨訟卸責之飾詞，無足
    採信。
(三)、又查，訊據證人乙○○於本院審理時已明確結證稱：扣案之
    黑色背包、手套、老虎鉗及十字起子均非伊所有等情屬實，
    且倘若該老虎鉗及十字起子等物係證人乙○○所有，衡情，
    其應無需予以否認並拒絕領回失物之理；參以被告於本院聲
    請羈押案件訊問時曾自承：扣案之老虎鉗、十字起子、手套
    、手電筒等物均係伊所有，帶至現場供竊盜使用之物，並非
    屋內撿到等語（詳見本院93年度聲羈字第566 號刑事卷），
    而雖被告於本院審理時改口聲稱：扣案之老虎鉗及十字起子
    是伊在從冷氣窗口進入的廢棄空屋裡面拾到後放入背包內，
    再背該背包進入被害人住處，並非伊事先準備攜帶入內等語
    。然依據上開證人乙○○之證述及被告之供述情節，已足資
    證明扣案之老虎鉗及十字起子確實並非被害人乙○○屋內所
    有之物乙節。而扣案之老虎鉗及十字起子，既係由被告自被
    害人乙○○房屋外之他處取得，再攜帶至被害人所居住的房
    屋內，則縱使該等物品確非被告所有，僅係其自他處撿拾放
    入背包內，亦無礙於認定被告確有攜帶上開具有危險性足以
    傷害人之身體的老虎鉗及十字起子在其身上而侵入被害人住
    宅行竊之事實。
(四)、參酌證人乙○○於偵查中即具結後證述：伊於一樓上二樓處
    發現被告，被告問伊是誰，伊回答是屋主，伊為阻止被告逃
    跑有抓住被告，然後被告與伊發生推擠，又說了一些請伊原
    諒他的話，趁伊不注意時被告拿鐵條打伊，此時伊下定決心
    要抓住被告，就跟被告扭打拉扯，一直從屋內打到屋外等語
    （詳見臺灣板橋地方法院檢察署93年度偵字第17551 號偵查
    卷第58頁），復於本院審理時具結後證稱：伊於93年11月2
    日上午4 時40分許，在家上完廁所後看見被告，被告看到伊
    時，還先開口問伊是誰，伊對被告稱「我是屋主，你居然還
    問我是誰？」，被告則表示要將東西還給伊，向伊求情，要
    伊當做沒發生過事情讓他離開否則要對伊不利，伊表示不可
    能同意讓他離開，而曾經試圖呼叫伊母親報警，但遭被告極
    力阻止，因此發生嚴重肢體扭打。被告有多次持伊家中器物
    來攻擊伊，被告有拿起地上的三角鐵棍要作勢攻擊，為伊所
    制止並順勢往前衝，鐵棍即掉在地上，伊抓住被告衣領，被
    告又拿磚頭攻擊伊，經伊閃躲，磚頭因而掉落，伊與被告發
    生嚴重肢體扭打，屋內打鬥到屋外，為伊母親發現而報警處
    理，警員到場時才制伏被告等情綦詳（參見本院94年5 月17
    日審判筆錄）。又證人丁○○於偵查中具結證述稱：當時伊
    見到被告抓住伊兒子要撞牆壁，伊兒子死命抓住被告，並要
    伊去報案等語（同上偵查卷第58頁），復於本院審理時證述
    ：伊聽到伊兒子在叫伊，就趕緊過去，看見被告與乙○○二
    人已經打到門外了，伊看到被告一直推乙○○撞牆，企圖把
    伊兒子推到池塘，乙○○要伊趕緊報警等語（詳見本院94年
    5 月17日審判筆錄）。而證人丙○○○○於本院訊問時具結
    後詳細證述稱：我與吳政緯警員經過勤務中心通知後隨即到
    達現場，後來甲○○○○才趕來現場協辦，當時是被害人的
    母親丁○○來應門，她帶我們到打鬥的現場，我到場目擊現
    場被害人乙○○與被告互相抓著對方的衣服，且二個人都半
    臥在中間庭園地上，並且看見手套掉落在該處地上。之後我
    問被害人乙○○被告如何進入，有無帶東西到現場，被害人
    回答說被告帶一個黑色的包包，且用三角鐵條打他；被害人
    在一開始就對我說被告打他，且有出示他頭上的傷口給我看
    ，後來被害人就帶我到206 號後棟的一樓，告訴我被告與他
    毆打的過程，向我指出被告持何物毆打他，及指出被告持三
    角鐵條及磚頭所在位置，當時扣案的二支鐵條是散落在地面
    ，與屋內其他疊在一起的鐵條位置不同，可以看得出有被人
    動用過，並有看見磚頭碎掉成碎塊散落在牆邊，我只拿其中
    比較大的一塊磚頭扣案，依當時磚頭散落的情形，不像是被
    踩碎的而像是被丟擊過的，我有將現場查扣的三角鐵條及磚
    塊帶回警局並有拍照，並有提示給被告看，詢問被告是否有
    持鐵條及磚頭打被害人，扣案物上還有被告簽名及指印等情
    甚詳（見本院94年2 月16日準備程序筆錄），且證人丙○○○○於93年3 月3 日偕同本院至現場履勘時，亦當場具體指
    出其接獲報案後到達現場所見當時被告與被害人所在位置，
    以及發現鐵條及磚頭所在位置無誤，此外，並有由警員所拍
    攝之當場扣案鐵條及磚頭照片一紙、由被害人具領上開三角
    鐵條、磚頭之贓物認領保管單一紙、有本院勘驗筆錄及勘驗
    現場照片在卷可稽。據上各節可知，在警員到場時，被害人
    與被告尚處於相互拉扯扭打之狀態，迄至警員到場壓制被告
    後，被害人旋即向警員陳述其係如何遭被告持鐵條及磚頭攻
    擊之過程，再帶同警員去找鐵條及磚頭，並予以查獲，則衡
    情，被害人在警員到場後已不可能有時間故弄玄虛到該房屋
    後棟現場去擺放鐵條及磚頭藉以佈置構陷被告之場景。兼酌
    以被害人乙○○確係受有頭部外傷併皮下血腫（2 ×2公 分
    ）、兩手多處擦傷及挫傷之傷害，此有中山綜合醫院於93年
    11月2 日出具之診斷證明書1 紙在卷可考，而被害人所受上
    開傷害，核與其前揭所述因與被告拉扯跌撞成傷之情節相吻
    合。綜上，足徵被害人乙○○前揭所述情節並非虛構，應堪
    採信為真實。雖被告另以：伊因遭被害人乙○○限制行動，
    掐住伊之衣領，將伊壓制於地，伊要求放鬆，被害人卻掐得
    更緊，伊因已無法呼吸而為求自保才抵抗云云置辯。惟查，
    倘若被害人有掐住被告之衣領以致其無法呼吸，衡情，其頸
    部應會受有被緊勒的紅腫傷痕，然觀諸卷附中山綜合醫院於
    93年11月2 日就被告所受傷害出具之診斷證明書記載，並未
    敘及被告之頸部有何被掐住之傷痕，是被告前開所辯，與事
    證不符，無非畏罪卸責之詞，要難採信。
(五)、雖被告辯護人為被告辯護稱：(1)被害人乙○○於警詢時陳稱
    ：「被告看到我之後竟開口問我是誰，我反問他你在我家還
    問我是誰，他便急忙地想離開，我就立刻抓住他衣領，此時
    他就和我發生拉扯，我告訴他大家好好講還有得商量，於是
    他便與我虛與委蛇向我求情」；於檢察官偵訊時稱：被告問
    我說你是誰，我說我是屋主，我阻止他逃跑有抓住他，然後
    他跟我發生推擠，又說一些請我原諒他的話，趁我不注意時
    拿鐵條打我」；惟於鈞院94年5 月17日審理時卻證稱：「（
    辯護人問：受傷經過情形？）被告這時候對我說他主要的意
    思東西還給我，並且讓他離開，這件事情就當作沒有發生過
    。我明白對他表示這是不可能的。被告這時候說我不讓他離
    開他就對我不利」、「（辯護人問：有無拉扯他的衣服？何
    時？）有，被告第一次以鐵條攻擊我之後，我才抓住他」，
    則被害人對其與被告遭遇後之間對話內容為何？何時拉扯被
    告衣領？其前後證述不一，有加油添醋之嫌，其證言之信用
    性明顯不足。(2)其次，被害人於鈞院審理時係陳稱：「（辯
    護人問：為何後來三角鐵會在地上？）被告攻擊我的時候我
    制止他，所以三角鐵掉落在地上。（辯護人問：如何制止他
    ？）當時我還沒抓住被告的衣領，他拿起地上三角鐵的時候
    我就注意到，所以我順勢往前衝，造成被告因為站立不穩而
    三角鐵掉落」等語，惟於警詢卻稱：「他趁我分神時從我家
    地上拿起一支三角鐵條朝我頭部打過來企圖逃跑，我擋住鐵
    條，他又順勢把我往牆上摔」等語，則倘若被害人果真遭被
    告以三角鐵攻擊，何以其親身所遭遇情事會有前後不一之陳
    述？其證述顯然不實。(3)再者，辯護人以被害人於鈞院審理
    時係證述伊母親係在伊與被告扭打即將跨出門的時候在場，
　　惟證人丁○○證述伊看見被告與伊兒子已打到門外。因而指
  　摘被害人證述情節與事實不符云云。然查：衡諸常情，人並
    非攝影機或照相機，原本無可能機械式精確無誤地重複過去
    的事實；且依一般人之社會生活經驗可知，任何人在陳述其
    過往經歷之突發事件時，往往受限於個人記憶、認知、理解
    、表達能力，以及因事發時間經過日久，以致其日後對同一
    事件之描述，並無法一字不漏鉅細靡遺地重複陳述，此乃事
    理所當然。而綜觀卷存被害人乙○○於警詢、偵查及本院審
    理時之歷次證詞可知，其用字遣詞或有所不同，但證述內容
    前後並無何矛盾之處，且就被告確曾拾起在地上的鐵條欲作
    勢攻擊伊，惟被伊擋住，以致伊並未被鐵條打到乙節，前後
    證詞均一致。則尚不能僅因被害人乙○○於本院審理時受詰
    問後有進一步詳盡描敘其與被告間之對話內容及其如何遭被
    告持鐵條作勢攻擊及阻擋等細節，即妄自推論被害人所述係
    加油添醋；其次，究竟是被害人順勢向前衝，抑或是被告順
    勢把被害人往牆上摔，亦祇是被害人對於其與被告相互拉扯
    時，二人各使力的方向為何，分別予以描述而已，實難以此
    認定被害人前後證述有何不一致之情形。再者，固然證人丁○○證述伊係於被告與被害人乙○○扭打即將跨出門的時候
    在場乙節，與被害人乙○○證稱伊母親丁○○是在伊與被告
    二人扭打到門外時在場乙節略有出入，然證人丁○○證述其
    親見被告與被害人乙○○相互扭打至庭園之情節則與被害人
    乙○○證述情節完全一致，故渠等二人上開證述細節之歧異
    並不足以影響本院對於被告確有為脫免遭被害人乙○○逮捕
    而對被害人乙○○施以強暴行為等基本事實之認定。是以，
    被告辯護人前揭辯護意旨，無非僅係摭拾被害人乙○○有前
    後不符之片段，未斟酌證詞前後文義及全部證述意旨，以判
    斷事實之真偽，遽認證人乙○○之證述全部不可採信，係屬
    無據。
(六)、又被告辯護人向本院聲請對被告及被害人進行測謊鑑驗，以
    佐證被告供述之真實性。惟按測謊之鑑驗，係就受測人對相
    關事項之詢答，對應其神經、呼吸、心跳等反應而判斷，其
    鑑驗結果有時亦因受測人之生理、心理因素而受影響，測謊
    鑑驗之結果既會受到受測人之生理、心理因素而受影響，且
    人的行為、思想又無法量化，則測謊自不能如物理、化學試
    驗般獲得絕對之正確性，測謊之結果僅係對有可資信賴之積
    極或消極證據存在之情形下，作為補強證據證明力參考之用
    ，而非可作為判斷事實之唯一及絕對之憑證。本案認定被告
    犯行之相關事證已臻明確，詳如前述，而測謊鑑驗，既非絕
    對正確，本院認自無需仰賴對被告及被害人進行測謊鑑驗以
    為補強證據。而縱使被告之測謊測試獲通過，亦無足遽引為
    推翻前揭諸多認定被告犯行之具體事證。是本院認並無對被
    告及被害人進行測謊鑑驗之必要，併此陳明。
(七)、綜上各節所述，參互印證，足認本案被告於前揭時間，攜帶
    老虎鉗、十字起子、鋼筆型手電筒等物，踰越牆垣，侵入被
    害人乙○○之住宅後棟二樓內，竊取前開財物得手後，置放
    在其背在身上的背包，欲下樓之際，為被害人發現，被告即
    為防護贓物、脫免逮捕而對被害人施以強暴手段，與被害人
    扭打拉扯之事實，事證已甚明確，被告犯行堪以認定，應依
    法論處。
二、按老虎鉗、十字起子在客觀上具有危險性，足以傷害人之身
    體，均為兇器之一種，被告意圖為自己不法之所有，攜帶上
    揭兇器，踰越牆垣，於夜間侵入被害人乙○○之住宅，竊取
    被害人乙○○之財物得手後，為脫免逮捕，而當場對被害人
    乙○○施以強暴之行為，係犯刑法第329 條之強盜罪而有同
    法第321 條第1 項第1 、2 、3 款之情形，應依刑法第330
    條第1 項之加重強盜罪論處。公訴意旨認被告所為係犯依刑
    法第329 條之準強盜罪名，論以同法第328 條第1 項之強盜
    罪論處，容有未洽，惟起訴之社會基本事實同一，蒞庭檢察
    官復已當庭變更起訴法條，本院自毋庸變更檢察官所引起訴
    法條，附此陳明。爰審酌被告品行智識程度、其犯罪之動機
    、目的、以攜帶兇器，踰越牆垣，於夜間侵入住宅之手段竊
    取財物，並為脫免逮捕而對被害人施以強暴手段、對被害人
    居家安寧、財產上及身體上所生危害程度、所得利益非鉅、
    其犯罪後仍飾詞狡辯否認犯行，且並未與被害人達成和解以
    賠償被害人損失之態度等一切情狀，量處如主文所示之刑，
    以資懲儆。扣案之鋼筆型手電筒一支，為被告所有供犯罪所
    用之物，已為被告陳明在卷，應依法宣告沒收之。至於扣案
    之黑色背包一個及手套一副，為被告實施上開竊盜犯行時所
    用之物，而扣案之老虎鉗及十字起子，係被告為上開竊盜犯
    行所攜帶在身上之物品，惟被告於本院審理時否認該等物品
    為其所有，復無積極事證足以佐證為被告所有，又被告為脫
    免逮捕而對被害人乙○○施以強暴行為時所持之三角鐵條及
    磚頭，均係被告就地在被害人屋內拾得，為被害人所有之物
    ，業據被害人陳明在卷，亦非被告所有之物品，故該等物品
    依法均無從併予宣告沒收。
據上論斷，應依刑事訴訟法第299 條第1 項前段，刑法第329 條
、第330條第1 項、第38條第1 項第2 款，判決如主文。
本案經檢察官徐名駒到庭執行職務。
中　　華　　民　　國　　94　　年　　7 　　月　　5 　　日
                  刑事第十四庭審判長法　官  徐蘭萍
                                    法  官  林漢強
                                    法  官  林淑婷
以上正本證明與原本無異
如不服本判決應於送達後10日內向本院提出上訴狀
                                    書記官　廖貞音
中　　華　　民　　國　　94　　年　　7 　　月　　5 　　日
附錄本案論罪科刑法條全文：
刑法第329條：
竊盜或搶奪，因防護贓物、脫免逮捕或湮滅罪證，而當場施以強
暴、脅迫者，以強盜罪。
刑法第330條：
犯強盜罪而有第三百二十一條第一項各款情形之一者，處七年以
上有期徒刑。
前項之未遂犯罰之。
